Catalogue général des cartes, plans et dessins d'architecture. Tome I (2)
Archives nationales
- PARIS
  - IIe ARRONDISSEMENT
    - II. QUARTIER VIVIENNE
      - ÉCURIES DU DUC D'ORLÉANS, rues Vivienne et Neuve-des-Petits-Champs. Projets d'aménagement par H. Piètre (architecte)., XVIIIe siècle; 71 pièces; [1/95] environ
        Article 188 (pièces 1 à 73 sauf 30, 67, 68)
        Notice 455
        - Grande cour des écuries et cour de l'hôtel., XVIIIe siècle; CP/N/II/Seine/188/A; 26 pièces
          - Plans généraux anciens des bâtiments avec le détail par niveaux (rez-de-chaussée et entresols, premier étage et greniers); note., 1761; CP/N/II/Seine/188/1, CP/N/II/Seine/188/2, CP/N/II/Seine/188/70; 111 x 52 cm (pièce 1), 110 x 52 cm (pièce 2) et 29 x 44 cm (pièce 70) Couleur; 10 retombes
            Note sur les archives
          - Plans généraux de l'état des bâtiments avec le détail par niveaux (rez-de-chaussée, premier étage, mansarde, galetas); plans partiels de l'étage; liste., CP/N/II/Seine/188/8, CP/N/II/Seine/188/3, CP/N/II/Seine/188/7, CP/N/II/Seine/188/19, CP/N/II/Seine/188/4, CP/N/II/Seine/188/33, CP/N/II/Seine/188/5, CP/N/II/Seine/188/6, CP/N/II/Seine/188/21, CP/N/II/Seine/188/26, CP/N/II/Seine/188/27, CP/N/II/Seine/188/66; 110 x 51 cm (pièce 3), 107 x 51 cm (pièce 4), 103 x 53 cm (pièce 5), 103 x 52 cm (pièce 6), 106 x 52 cm (pièce 7), 109 x 53 cm (pièce 8), 70 x 49 cm (pièces 19, 26, 27), 49 x 70 cm (pièce 21), 105 x 51 cm (pièce 33) et 37 x 49 cm (pièce 66) Couleur; 16 retombes
            Liste des logements avec noms des particuliers
          - Plans généraux des bâtiments avec le détail des modifications par niveaux (cave, rez-de-chaussée, entresol, étage, mansarde, galetas)., CP/N/II/Seine/188/29, CP/N/II/Seine/188/9, CP/N/II/Seine/188/11, CP/N/II/Seine/188/12, CP/N/II/Seine/188/10, CP/N/II/Seine/188/13; 125 x 80 cm (pièce 9), 129 x 80 cm (pièce 10), 126 x 80 cm (pièce 11), 127 x 80 cm (pièce 12), 85 x 80 cm (pièce 13) et 86 x 84 cm (pièce 29) Couleur; 2 retombes
          - Plans généraux des bâtiments avec divers aménagements par niveaux (rez-de-chaussée, premier étage, second étage et mansarde); plan partiel du rez-de-chaussée., CP/N/II/Seine/188/23, CP/N/II/Seine/188/25, CP/N/II/Seine/188/24, CP/N/II/Seine/188/47, CP/N/II/Seine/188/14; 54 x 80 cm (pièce 14) et 70 x 49 cm (pièces 23, 24, 25, 47) Couleur
        - Cour de l'hôtel des écuries., 1763-1767; CP/N/II/Seine/188/B; 21 pièces
          - Plans partiels des bâtiments avec le détail des modifications par niveaux (rez-de-chaussée, étage, mansarde, escaliers)., 1763-1767; CP/N/II/Seine/188/15, CP/N/II/Seine/188/16, CP/N/II/Seine/188/17, CP/N/II/Seine/188/18, CP/N/II/Seine/188/34, CP/N/II/Seine/188/35, CP/N/II/Seine/188/39; 53 x 95 cm (pièce 15), 43 x 109 cm (pièce 16), 42 x 95 cm (pièces 17, 18), 70 x 49 cm (pièce 34, 39) et 49 x 70 cm (pièce 35) Couleur; 3 retombes
          - Plans des bâtiments avec divers aménagements par niveaux (cave, rez-de-chaussée, entresol, mansarde)., 1764; CP/N/II/Seine/188/28, CP/N/II/Seine/188/45, CP/N/II/Seine/188/44, CP/N/II/Seine/188/42; 49 x 70 cm (pièces 28, 42, 44, 45) Couleur
          - Plans des bâtiments avec le détail des modifications par niveaux (cave, rez-de-chaussée, premier étage, second étage, mansarde); liste et observations., CP/N/II/Seine/188/31, CP/N/II/Seine/188/38, CP/N/II/Seine/188/22, CP/N/II/Seine/188/36, CP/N/II/Seine/188/43, CP/N/II/Seine/188/20, CP/N/II/Seine/188/32, CP/N/II/Seine/188/46, CP/N/II/Seine/188/64, CP/N/II/Seine/188/65; 49 x 70 cm (pièces 20, 22, 31, 32, 36, 38, 43, 46), 32 x 40 cm (pièce 64) et 32 x 20cm (pièce 65) Couleur; 2 retombes
            Liste des logements avec noms des particuliers, observations
        - Hôtel des écuries., XVIIIe siècle; CP/N/II/Seine/188/C; 11 pièces
          - Coupes et élévations des façades., CP/N/II/Seine/188/53, CP/N/II/Seine/188/54, CP/N/II/Seine/188/34bis, CP/N/II/Seine/188/55, CP/N/II/Seine/188/56, CP/N/II/Seine/188/57, CP/N/II/Seine/188/48, CP/N/II/Seine/188/51, CP/N/II/Seine/188/49, CP/N/II/Seine/188/50, CP/N/II/Seine/188/52; 49 x 70 cm (pièces 34bis, 49, 52, 55, 57), 70 x 49 cm (pièces 48, 51, 54), 40 x 90 cm (pièce 50), 31 x 110 cm (pièce 53) et 38 x 81 cm (pièce 56) Couleur
        - Mémoires., 1779-1780; CP/N/II/Seine/188/D; 13 pièces
          - Plans d'un mur mitoyen; note., 1780; CP/N/II/Seine/188/40, CP/N/II/Seine/188/41, CP/N/II/Seine/188/69; 70 x 49 cm (pièces 40, 41) et 31 x 40 cm (pièce 69) Couleur
            Litige entre le duc d'Orléans et madame de Riberolle
          - Plan de masse des écuries; notes., 1779-1780; CP/N/II/Seine/188/37, CP/N/II/Seine/188/58, CP/N/II/Seine/188/59, CP/N/II/Seine/188/60, CP/N/II/Seine/188/61, CP/N/II/Seine/188/62, CP/N/II/Seine/188/63, CP/N/II/Seine/188/71, CP/N/II/Seine/188/72, CP/N/II/Seine/188/73; 49 x 70 cm (pièce 37), 35 x 46 cm (pièces 58, 59, 61), 31 x 40 cm (pièces 60, 63), 31 x 20 cm (pièce 62), 20 x 16 cm (pièce 71) et 20 x 31 cm (pièces 72, 73)
            Estimations du prix du terrain et des bâtiments en cas de bail ou vente
      - Théâtre LOUVOIS, rue de Louvois. Pl. de la salle. Feuille 7 de l'atlas n° 2195., 1825; CP/N/IV/Seine/89; Coul. Dim. 0,13 × 0,16.; Éch. 1/350.
        Notice 459
      - Couvent des PETITS-PÈRES, rue Notre-Dame-des-Victoires [Augustins-Déchaussés, à l'empl. de la place des Petits-Pères]. Pl. de masse. Feuille V de l'atlas n° 2206., CP/N/IV/Seine/11/1; Dim. 0,72 × 0,51.; Éch. 1/800.
        Notice 462
      - Couvent des Filles SAINT-THOMAS, rue Notre-Dame-des-Victoires. Pl. de masse. Feuille V bis de l'atlas n° 2206., CP/N/IV/Seine/11/1; Dim. 0,59 × 0,43.; Éch. 1/600.
        Bâtiments, jardins, vergers.
        Notice 468
      - « Plan des bâtiments dépendants du TRÉSOR IMPÉRIAL... », présenté au comte Mollien. [Partiellement Bibliothèque nationale]. J.-P. Eudes, 1813; CP/N/IV/Seine/73; Coul. Dim. 0,51 × 0,43.; Éch. 1/250.
        Atlas contenant [fol. 2 à 8] 7 pl. de détail des caves, rez-de-ch., entresol, 1er, 2e, 3e et 4e étages, combles des bâtiments du Trésor impérial.
        Notice 471
    - III. QUARTIER DU MAIL
      - CENSIVE DE L'ARCHEVÊCHÉ, entre les rues Notre-Dame-des-Victoires, de La Vrillière, Coquillère, Traisnée [Rambuteau], Comtesse-d'Artois [Montorgueil], Montorgueil, des Petits-Carreaux, Poissonnière, le boulevard [Poissonnière], la rue des Jeûneurs. Feuilles 16, 18 à 22, 24, 25 de l'atlas n° 2191., 1786; CP/N/IV/Seine/64/1; Éch. 1/650 (sauf feuilles 81 à 20, 1/433). Coul. Église St-Joseph, rue Montmartre. Place des Victoires.
        Notice 472
      - CENSIVE DE SAINT-VICTOR. Maison rue des Vieux-Augustins [d'Argout]. Feuilles 1 et 18 de l'atlas n° 2211., CP/N/IV/Seine/5
        Notice 473
      - Fief de SAINT-FIACRE. Terrains situés entre l'enceinte de Charles IX [emplacement de la rue de Cléry], la rue Montmartre, l'égout venant du Temple et la rue Poissonnière., XVIe-XVIIe siècle; CP/N/II/Seine/146; pièces 1 à 3; 3 pièces Parchemin; couleur
        Contestation opposant la Grande Confrérie aux Bourgeois à la communauté de Saint-Magloire
        Notice 478
        Du Ry, Mathurin; eaux usées; architecte
        - Plans de bornage faits par J. Rondel (peintre), levés et mesurés par N. Girard (arpenteur)., 1567; CP/N/II/Seine/146/1, CP/N/II/Seine/146/2; 137 x 92 cm (pièce 1) et 75 x 52 cm (pièce 2)
          Porte de Montmartre, moulins, enceinte; indication des bornes
        - Plan muet des possessions de la Grande Confrérie., 1639; CP/N/II/Seine/146/3; 83 x 59 cm
          Nouvelle enceinte, égoût
    - IV. QUARTIER BONNE-NOUVELLE
      - CENSIVE DE L'ARCHEVÊCHÉ, entre les rues de Cléry, du Petit-Careau [des Petits-Carreaux], Montorgueil, de Beaurepaire et du Renard [Greneta], St-Denis, aux Ours, St-Martin et le boulevard [St-Denis]. Feuilles 26, 27, 29, 30 de l'atlas n° 2191., 1786; CP/N/IV/Seine/64/1; Coul.; Éch. 1/650.
        Églises St-Sauveur, des Filles-Dieu, des Dames de St-Chaumond, Hôtel de Tracy.
        Notice 491
      - CENSIVE DU PRIEURÉ ROYAL DE SAINT-MARTIN-DES-CHAMPS.
      - Rue SAINT-DENIS. Terrains.
        Cf. n° 1402.
      - Maisons appartenant à la fabrique SAINT-JACQUES-LA-BOUCHERIE. Feuille 25 du recueil n° 2208., CP/N/IV/Seine/47
        Maison située à l'angle des rues St-Martin et Guérin-Boisseau.
        Notice 502
  - IIIe ARRONDISSEMENT
    - PLANS GÉNÉRAUX
      - LIVRE TERRIER DE LA VILLE DE PARIS. Rittmann, 1769-1775. 12 liasses. 275 fol., CP/N/IV/Seine/53; Dim. 0,435 × 0,265.; [Éch. 1/1.000]
        Grav. (lith. Formentin).
        Notice 507
    - I. QUARTIER ARTS ET MÉTIERS
      - CENSIVE DE L'ARCHEVÊCHÉ entre le boulevard [St-Denis], les rues St-Martin, Aubry-le-Boucher et St-Denis. Feuilles 29, 30, 31 de l'atlas n° 2191., 1786; CP/N/IV/Seine/64/1; Coul.; Éch. 1/650.
        Notice 509
      - Maison d'arrêt des MADELONNETTES rue des Fontaines-du-Temple., [1794-1796]; CP/N/II/Seine/220; pièces 1 à 8; 8 pièces
        Notice 512
        Van Cleemputte, Pierre-Louis (1758-1834); Hubert, Auguste Cheval (1755-1798); architecte
        - Projet du citoyen A.-C. Hubert (architecte). Plans par niveaux (rez-de-chaussée, premier étage, deuxième étage, troisième étage) approuvés., An III; CP/N/II/Seine/220/1, CP/N/II/Seine/220/4, CP/N/II/Seine/220/2, CP/N/II/Seine/220/3; 65 x 48 cm (pièces 1, 4), 62 x 47 cm (pièce 2) et 56 x 41 cm (pièce 3) Couleur; 1/194
        - Projet du citoyen Giraud (architecte). Plans approuvés., [An IV]; CP/N/II/Seine/220/5, CP/N/II/Seine/220/6, CP/N/II/Seine/220/8, CP/N/II/Seine/220/7; 94 x 126 cm (pièce 5), 49 x 71 cm (pièce 6), 37 x 47 cm (pièce 7) et 71 x 49 cm (pièce 8) Couleur; 1/100 (pièce 5)
      - « PLANS ET ÉLÉVATIONS DES MAISONS ET FERME APPARTENANTES À LA FABRIQUE DE SAINT-JACQUES DE LA BOUCHERIE »... 27 feuilles (pl. et élév.). Laperrière fils, 1746; CP/N/IV/Seine/47
        Notice 517
        - Feuille 19. Maison située rue du Temple., CP/N/IV/Seine/47
        - Feuilles 23, 24. Maison située à l'angle des rues St-Martin et Omer., CP/N/IV/Seine/47
          Cf. Recueil n° 2208.
      - Censive du prieuré royal de SAINT-MARTIN-DES-CHAMPS. Quartiers compris entre les rues du Temple et Sainte-Avoye à l'est, la rue Saint-Denis et les Halles à l'ouest, l'église Saint-Jacques-la-Boucherie et la rue des Bourdonnais au sud, l'Égout [rue des Petites-Écuries] au nord. Plan dessiné par J. Gobille (arpenteur)., 1710; CP/N/II/Seine/78; 140 x 252 cm Couleur; [1/450]
        En cartouche: quartier des rues de la Juiverie et de la Pelleterie [rues disparues, de la Cité], quartier des rues Geoffroy-Lasnier et de la Mortellerie [de l'Hôtel-de-Ville], quartier Saint-Landri
        Notice 518
        Gobille, Jean; eaux usées; géomètre
      - Censive du prieuré de SAINT-MARTIN-DES-CHAMPS. Quartier compris entre les rues de Bondy, du Temple, des Lombards et Saint-Denis, avec les Halles. Plan fait par Forestier (greffier)., 1778; CP/N/II/Seine/34; 66 x 110 cm Couleur; [1/1.680]
        En cartouche: quartier des rues de la Juiverie, Geoffroy-l'Asnier et Saint-Landry; rose des vents
        Notice 519
      - Prieuré royal de SAINT-MARTIN-DES-CHAMPS. Plan général., 1711; CP/N/II/Seine/9; 97 x 128 cm Couleur; [1/150]
        Église, cloître, parterres; rose des vents
        Notice 520
      - Prieuré de SAINT-MARTIN-DES-CHAMPS. Quartier circonscrit par le rempart [boulevard Saint-Martin], la rue Saint-Denis, l'église Saint-Jacques-de-la-Boucherie et la rue Sainte-Avoye [du Temple]. Plan général., [XVIIIe siècle]; CP/N/II/Seine/102; 122 x 212 cm Couleur; [1/825]
        En cartouche: quartier Saint-Landry [Cité] et des rues de la [place de l'Hôtel-de-Ville]; rose des vents
        Notice 521
      - Abbaye de SAINT-MARTIN-DES-CHAMPS. « Vüe à l'oiseau »., [XVIIe siècle]; CP/N/II/Seine/60; 66 x 99 cm Couleur; [1/335]
        Notice 522
      - Prieuré de SAINT-MARTIN-DES-CHAMPS. Plan général en 1060 et 1273., [XVIIIe siècle]; CP/N/II/Seine/65; pièces 1 à 2; 96 x 105 cm (pièce 1) et 77 x 105 cm (pièce 2) 2 pièces Couleur; [1/370]
        Notice 524
      - Prieuré de SAINT-MARTIN-DES-CHAMPS. Nouveaux bâtiments., XVIIIe siècle; CP/N/II/Seine/66; pièces 1 à 8; 8 pièces
        Notice 525
        - Plans par niveaux (caves, rez-de-chaussée, étage) approuvés., 1740; CP/N/II/Seine/66/3, CP/N/II/Seine/66/1, CP/N/II/Seine/66/2; 88 x 86 cm (pièce 1), 89 x 86 cm (pièce 2) et 47 x 92 cm (pièce 3) Couleur; [1/105]
        - Plans muets par niveaux (rez-de-chaussée, étage)., CP/N/II/Seine/66/4, CP/N/II/Seine/66/5; 69 x 60 cm (pièce 4) et 70 x 70 cm (pièce 5) Couleur
        - Plans de détail (salle, porte, façade)., CP/N/II/Seine/66/6, CP/N/II/Seine/66/7, CP/N/II/Seine/66/8; 49 x 70 cm (pièce 6), 59 x 74 cm (pièce 7) et 70 x 49 cm (pièce 8)
      - Prieuré de SAINT-MARTIN-DES-CHAMPS. Projet de bâtiments et marché dans l'enceinte. Plan approuvé., 1763; CP/N/II/Seine/67; 106 x 82 cm 4 retombes; [1/127]
        Notice 527
      - Prieuré de SAINT-MARTIN-DES-CHAMPS. Projet de bâtiments et marché dans l'enceinte, entre les rues Saint-Martin, au Maire et Frépillon [Volta]. Plans, coupes et élévation de Dobilly (entrepreneur)., 1764; CP/N/II/Seine/68; pièces 1 à 3; 138 x 116 cm (pièce 1), 53 x 58 cm (pièce 2) et 24 x 30 cm (pièce 3) 3 pièces Couleur; 1 retombe; [1/125]
        Notice 528
    - II. QUARTIER ENFANTS-ROUGES
      - CENSIVE de SAINTE-OPPORTUNE dans le quartier du Marais. Feuilles IV et V de l'atlas n° 2210., 1752; CP/N/IV/Seine/45; Dim. 0,72 × 0,53.; Éch. 1/800.
        Coul. Lég. Toisé. Liste des propriétaires.
        Feuille IV: de la rue Charlot à la rue du Pont-aux-Choux. Empl. du couvent des religieuses du Calvaire.
        Feuille V: de la rue Charlot à la rue Meslais. Empl. du couvent des Filles-du-Sauveur.
        Notice 543
      - Censive du TEMPLE. « CARTE TOPOGRAPHIQUE DE LA CENSIVE DU GRAND PRIEURÉ DE FRANCE QUI FORME PLUSIEURS ISLES DE MAISONS DANS PARIS... FAIT PAR LES ORDRES DE MONSIEUR LE BAILLY DE CRUSSOL. » Feuille d'assemblage de l'atlas n° 2212 (1re planche, non numérotée)., 1789; CP/N/IV/Seine/14; Coul. Dim. 1,30 × 0,64.; Éch. 1/1.000.
        Notice 550
      - Censive du TEMPLE. Feuilles 1, 2, 4, 6, 14 et 15 de l'atlas n° 2212., 1789; CP/N/IV/Seine/14; Coul. Dim. 0,65 × 0,50; Éch. 1/425.
        Feuilles 1, 2, 4, 6:
        Notice 551
        - Feuilles 14 et 15, CP/N/IV/Seine/14; Dim. 1,00 × 0,65.
      - Censive du TEMPLE. Plans terriers., XVIIIe siècle; CP/N/II/Seine/91; pièces 1 à 2; 96 x 199 cm (pièce 1) et 89 x 197 cm (pièce 2) 2 pièces; [1/355]
        Parcelles avec indication des baux successifs
        Notice 553
      - « PLAN DU PALAIS PRIEURAL ET DE TOUTE L'ENCEINTE DU TEMPLE À PARIS. » 2e planche (non numérotée) de l'atlas n° 2212., 1789; CP/N/IV/Seine/14; Dim. 1,01 × 0,72.; Éch. 1/410.
        Empl. des hôtels de Boufflers, de Guise, des Bains, de Vernicourt. Coul.
        Notice 555
      - Enclos du TEMPLE compris entre les rues du Temple, de Vendôme [Béranger], Charlot et de la Corderie [de Bretagne]., XVIIIe siècle; CP/N/II/Seine/97; pièces 1 à 4; 4 pièces
        Notice 558
        Lenoir, Nicolas (1726-1810); architecte
        - Projet avec suppression de l'église. Plan de masse., CP/N/II/Seine/97/1; 98 x 109 cm Couleur; [1/425]
        - Projets avec aménagement d'une salle de spectacle et d'un marché. Plans signés par N. Lenoir (architecte)., 1777; CP/N/II/Seine/97/4, CP/N/II/Seine/97/2, CP/N/II/Seine/97/3; 50 x 65 cm (pièce 2), 47 x 100 cm (pièce 3) et 52 x 63 cm (pièce 4) Couleur
          Légendes avec explications
      - LIVRE TERRIER DE LA VILLE DE PARIS.
        Cf. n° 605.
    - III. QUARTIER ARCHIVES
      - CENSIVE DE L'ARCHEVÊCHÉ. Ilot compris entre les rues St-Louis [de Turenne], St-Anastase, de Thorigny et du Parc-Royal. Feuille 44 de l'atlas n° 2191., 1786; CP/N/IV/Seine/64/1; Coul.; Éch. 1/1.300.
        Notice 567
      - CENSIVE DE SAINTE-OPPORTUNE dans le quartier du Marais. Pl. de masse. 1752. Feuilles 2, 3 de l'atlas n° 2210., CP/N/IV/Seine/45
        Notice 572
        - Feuille 2. De la rue St-Antoine à la rue Neuve-St-Gilles., CP/N/IV/Seine/45
        - Feuille 3. De la rue Neuve-St-Gilles à la rue du Pont-aux-Choux. Couvent des Filles du St-Sacrement; hôtel de Venise., CP/N/IV/Seine/45; Coul. Lég. Dim. 0,72 × 0,53.; Éch. 1/850.
          Toisé. Liste des propriétaires.
      - CENSIVE DE SAINT-VICTOR: « PLAN GÉNÉRAL DE LA CULTURE SAINT-VICTOR », limitée par le nord de la rue du Parc-Royal, les rues St-Louis et de l'Égout [de Turenne], les rues du Roi-de-Sicile, Pavée, des Trois-Pavillons [Elzévir], de Thorigny. 1 pl. terrier général et 3 pl. terriers de détail. Sign. Rittmann, 1770. Feuilles 12 à 15 de l'atlas n° 2211., CP/N/IV/Seine/5; Dim. 0,97 × 0,65.; Éch. du pl. gén. 1/866. Éch. des pl. de détail 1/433.
        Feuille 14: couvent des Annonciades. Feuille 15: bibliothèque de l'Hôtel-de-Ville en l'hôtel Lamoignon; empl. de l'ancien rempart. Coul. Lég.
        Notice 574
        Rittmann, André (17..-17..); enceinte; ingénieur
      - CENSIVE DU TEMPLE. Feuille d'assemblage de l'atlas n° 2212.
        Cf. n° 550.
      - CENSIVE DU TEMPLE. Feuilles 3, 5, 18 et 20 de l'atlas n° 2212., 1789; CP/N/IV/Seine/14; Coul.; Éch. 1/425.
        Notice 575
        - Feuilles 3, 5 et 20, CP/N/IV/Seine/14; Dim. 0,65 × 0,50
        - Feuille 18, CP/N/IV/Seine/14; Dim. 1,00 × 0,65.
      - CENSIVE DU TEMPLE.
        Cf. n° 553.
      - FIEFS DE SAINT-MERRY et de MARLY appartenant au chapitre de l'église St-Merry.
        Cf. n° 632.
      - Place ROYALE [des Vosges]. Maison « où estoit logé cy-devant M. le duc de Tresmes », appartenant aux Chartreux de Vauvert et située près des Minimes. Feuille 108 de l'atlas n° 2214., [XVIIIe siècle]; CP/N/IV/Seine/20; Coul.; Éch. 1/114.
        Notice 579
      - Hôtel de SOUBISE. Pl. de masse des bâtiments, de la cour en fer à cheval, des jardins, des écuries. Empl. de l'hôtel de ROHAN. Feuille 7 de l'atlas n° 2212., 1789; CP/N/IV/Seine/14; Coul. Dim. 1,00 × 0,65.; Éch. 1/410.
        Notice 584
      - LIVRE TERRIER DE LA VILLE DE PARIS...
    - IV. QUARTIER SAINTE-AVOYE
      - CENSIVE DE L'ARCHEVÊCHÉ...
        Cf. n° 509.
      - CENSIVE DU PRIEURÉ ROYAL DE SAINT-MARTIN-DES-CHAMPS.
        Cf. n° 519.
      - CENSIVE DU TEMPLE. Feuilles 8, 9, 21 de l'atlas n° 2212., 1789; CP/N/IV/Seine/14; Coul. Dim. 0,65 × 0,50.; Éch. 1/425.
        Notice 588
      - Petit FIEF DE POISSY...
        Cf. n° 156.
      - Rue du GRENIER-SAINT-LAZARE. Maison avec jardin appartenant aux Chartreux de Vauvert « où demeurait cy-devant M. Colbert de Vandières et présentement M. de Saint-Germain ». Feuille 105 de l'atlas n° 2214., [XVIIIe siècle]; CP/N/IV/Seine/20; Coul.; Éch. 1/130.
        Notice 591
      - Rue SAINTE-AVOYE [du Temple] « vis-à-vis la fontaine » (?). Deux immeubles appartenant aux Chartreux de Vauvert. Feuille 103 de l'atlas n° 2214., [XVIIe siècle]; CP/N/IV/Seine/20; Coul. Dim. 0,38 × 0,54.; Éch. 1/65.
        Notice 600
      - Maisons appartenant à la fabrique SAINT-JACQUES-LA-BOUCHERIE., 1746; CP/N/IV/Seine/47
        Notice 601
        - Feuille 20. A l'angle des rues St-Martin et de Montmorency., CP/N/IV/Seine/47
        - Feuille 21. Rues St-Martin et du cimetière St-Nicolas., CP/N/IV/Seine/47
          Cf. recueil n° 2203.
  - IVe ARRONDISSEMENT
    - PLANS GÉNÉRAUX
      - LIVRE TERRIER DE LA VILLE DE PARIS. Pl. de masse des immeubles situés dans l'arrondissement; listes des propriétaires et des redevances acquittées à la ville de Paris devant les conseillers du Roi au Châtelet. 12 liasses, 123 fol. Rittmann, 1769-1775; CP/N/IV/Seine/55; Coul. Dim. 0,50 × 0,32.; Éch. 1/450.
        Notice 604
      - LIVRE TERRIER DE LA VILLE DE PARIS. Pl. de masse des immeubles situés dans les 3e et 4e arrondissements, et îlots dans les 9e, 11e et 12e arrondissements. 20 liasses, 195 fol. Rittmann, 1769-1772; CP/N/IV/Seine/54; Coul. Dim. 0,50 × 0,32.; Éch. 1/450.
        Notice 605
    - I. QUARTIER SAINT-MERRI
      - Empl. des BARRICADES, [1830?]
      - CENSIVE DE L'ARCHEVÊCHÉ, entre les rues Aubry-le-Boucher, St-Martin, de la Verrerie, des Coquilles [partie r. du Temple], la place de Grève [de l'Hôtel-de-Ville], le quai Pelletier [de Gesvres], les rues [quai] de Gèvre et St-Denis; îlot à l'angle des rues Beaubourg et Simon-le-Franc. Feuilles 32 et 41 de l'atlas n' 2191., 1786; CP/N/IV/Seine/64/1; Coul.; Éch. 1/650.
        Chapelle St-Bon; nombreuses enclaves d'autres censives.
        Notice 609
      - CENSIVE DU CHAPITRE DE SAINT-GERMAIN-L'AUXERROIS.
      - CENSIVE DU PRIEURÉ DE SAINT-MARTIN-DES-CHAMPS.
        Cf. n° 518, 519, 521.
      - CENSIVE DE SAINT-VICTOR. Maisons du quartier de la Grève. 2 pl. terriers. Sign. Rittmann, 1771; CP/N/IV/Seine/5; Coul. Lég. Dim. 0,97 × 0,65.; Éch. du pl. génér. 1/865. Éch. du pl. détaillé 1/433.
        Feuilles 20 et 21 de l'atlas n° 2211.
        Notice 612
      - CENSIVE DU TEMPLE. Feuilles 9, 10, 12, 13, 16 de l'atlas n° 2212., 1789; CP/N/IV/Seine/14; Coul. Dim. 0,65 × 0,50.; Éch. 1/425.
        Notice 613
      - CENSIVE DU TEMPLE. Ilots autour de la place de Grève et de la rue St-Denis, jusqu'aux Halles. Feuille 25 de l'atlas n° 2212., 1789; CP/N/IV/Seine/14; Coul. Dim. 1,00 × 0,65.; Éch. 1/425.
        Notice 614
      - Fief aux FLAMANDS dans la censive des CARMES-BILLETTES, limité par la censive du Grand Prieuré de France et comprenant l'hôtel d'Aumont. Quartier situé entre les rues Sainte-Avoye [du Temple], Bar-du-Becq, de la Verrerie, de Moussy et de Paradis [des Francs-Bourgeois]. Plan de bornage levé par L. Capitaine (ingénieur-géographe)., 1779-1781; CP/N/II/Seine/12; 69 x 104 cm Couleur; 2 baguettes; [1/420]
        Indication des bornes; légende avec noms des particuliers; rose des vents
        Notice 615
        Capitaine, Louis (1749-1797)
      - Fief de MARLY et partie du fief de SAINT-LAURENT, dépendant de la censive de SAINT-LAZARE. Groupes de maisons situées rues Quincampoix, Saint-Martin, Aubri-le-Bouché, de Venise, des Lombards, d'Enfer, du Renard, Saint-Denis, des Deux-Portes, des Noyers, de la Huchette, des Coquilles, des Déchargeurs, de la Vannerie, de la Tannerie, de la Mortellerie, de l'Etoile, des Mauvaises-Paroles. Plans levés par le baron de Molina (ingénieur)., 1754; CP/N/II/Seine/82; 100 x 134 cm Couleur; 2 baguettes; [1/290]
        Légende avec noms des particuliers; décoration (valet de cœur, bésicles)
        Notice 617
      - FIEFS DU PARLOIR-AUX-BOURGEOIS et FRANC-ROSIER.
      - Petit FIEF DE POISSY, appartenant aux Chartreux.
      - Grand FIEF DE POISSY. Immeubles appartenant aux Chartreux de Vauvert, rue de Gesvres [empl. quai de Gesvres] et de la Planche-Mibray [r. St-Martin] près du pont Notre-Dame. Feuille 69 de l'atlas n° 2214., [XVIIIe siècle]; CP/N/IV/Seine/20; Coul.; Éch. 1/83.
        Feuille 65: « Généalogie de ceux qui ont possédé le grand fief de Poissy... ».
        Notice 618
      - Grand FIEF DE POISSY. Immeubles appartenant aux Chartreux de Vauvert à l'angle de la rue de la Vieille-Monnaie [empl. bd de Sébastopol] et de la rue des Lombards. Feuille 71 de l'atlas n° 2214., [XVIIIe siècle]; CP/N/IV/Seine/20; Coul.; Éch. 1/170.
        Notice 619
      - Immeubles rue de la PLANCHE-MIBRAI [St-Martin]. Feuille 3 de l'atlas n° 2206. De Molina, 1754-1755; CP/N/IV/Seine/11/1; Coul. Dim. 0,36 × 0,52.; Éch. 1/250.
        Notice 622
      - Rue du POIRIER [Brisemiche]. Immeubles appartenant aux Chartreux de Vauvert à l'angle de cette rue et de la rue Pierre-au-Lard. Feuille 97 de l'atlas n° 2214., [XVIIIe siècle]; CP/N/IV/Seine/20; Coul.; Éch. 1/70.
        Notice 623
      - Rue SAINTE-AVOYE. Deux immeubles appartenant aux Chartreux de Vauvert.
        Cf. n° 600.
      - Maisons appartenant à la Fabrique SAINT-JACQUES-LA-BOUCHERIE. Laperrière fils, 1746; CP/N/IV/Seine/47
        Notice 626
        - Feuille 1. Maison curiale située cloître St-Jacques-la-Boucherie [square St-Jacques]., CP/N/IV/Seine/47